# 关于签订一致行动协议下是否继续并表的问题

提问人：wx_5bc6d4c134fe 时间：2022-10-21 11:30:24
问题：签订一致行动协议下是否应继续并表
背景：A公司系地方政府平台公司，其与B公司签订股权转让协议以及一致行动协议。基于下列两种情形：
情形 1 ：A公司将部分优质的不动产剥离注入一家新成立的主体，B公司已明股实债的方式购买新设主体的部分股权并要求A公司与其签订一致行动人协议。
情形 2 ：A公司将部分优质不动产剥离注入一家现有主体，B公司已明股实债的方式购买该的部分股权并要求A公司与其签订一致行动人协议。
分析：
情形 1 下，虽然A公司与B公司签订了一致行动人协议，但是考虑到“股权收购”本质是A公司取得一项金融负债，新设主体内只有单独的优质不动产，因此本质上是A公司以这些资产抵押获取的一项借款，签订的一致行动协议仅是B公司为了保证抵押物的安全（A公司不能通过股东会决议将资产处置、抵押等）设立的，因此实质上不影响A公司的控制权，可以继续并表。
情形 2 ，虽然该情形 2 下不单独设立新主体操作，但考虑到A公司及下属公司均为平台公司，B公司要求签订该一致行动协议目的也应该同情形 1 下一样，而不是为了控制A公司。因此结论同情形 1 一致。
另外还想请教一下，如果B公司投资仍是复核明股实债的情况下，合并层面收到B公司对价确认为金融负债，但是该一致行动协议导致A公司不能继续并表了，那合并层面减少了合并范围的要确认一块处置损益吗？
谢谢陈版

回答人：chenyiwei
基本可以这样理解。
既然B是明股实债投资，是基于这些优质不动产的抵押对A提供融资，那么就不应出现“该一致行动协议导致A公司不能继续并表”的情况，否则逻辑上是存在矛盾的。